【裁判字號】    99,訴,1223
【裁判日期】    991111
【裁判案由】    偽證
【裁判全文】
臺灣高雄地方法院刑事判決              99年度訴字第1223號
公  訴  人  臺灣高雄地方法院檢察署檢察官
被      告  乙○○
上列被告因偽證案件，經檢察官提起公訴（99年度偵字第10304
號），被告於準備程序進行中就被訴事實為有罪之陳述，經本院
合議庭裁定改依簡式審判程序審理，判決如下：
    主  文
乙○○犯偽證罪，累犯，處有期徒刑參月。
    事  實
一、乙○○前於民國92年間，因竊盜案件，經臺灣屏東地方法院
    以92年度易字第793 號判決處有期徒刑6 月確定；因毒品危
    害防制條例等案件，經臺灣屏東地方法院以93年度訴字第21
    2 號分別判處有期徒刑1 年2 月、10月，應執行有期徒刑1
    年10月確定，上開2 案接續執行，甫於95年3 月28日縮短刑
    期假釋出監，於95年10月29日未經撤銷假釋而執行完畢。
二、乙○○明知（一）其與黃永娟共同基於販賣第一級毒品海洛
    因及第二級毒品甲基安非他命之犯意聯絡，於95年11月24日
    6 時許，甲○○以其門號0000000000號行動電話，撥打乙○
    ○所使用，作為對外販賣毒品工具，門號為0000000000號行
    動電話聯絡購買海洛因及甲基安非他命事宜時，適由黃永娟
    接聽電話，乙○○遂推由黃永娟在屏東縣東港鎮「鎮海宮」
    附近，將數量不詳值為新臺幣（下同）1,500 元之海洛因及
    值為1,000 元之甲基安非他命各1 包交付予甲○○，甲○○
    則於當日某時許，交付2,500 元予黃永娟而完成交易。（二
    ）其與李孟齡共同基於販賣第一級毒品海洛因之犯意聯絡，
    於96年1 月8 日3 時許，卓俊誼以其門號0000000000號行動
    電話，撥打乙○○所使用，作為對外販賣毒品工具，門號為
    0000000000號行動電話聯絡購買海洛因事宜，雙方先於電話
    中談妥交易之金額、地點，再由李孟齡持乙○○提供之海洛
    因，在屏東縣東港鎮某大水溝附近，交付數量不詳之海洛因
    予卓俊誼，供其施用，卓俊誼則支付1,000 元予李孟齡而完
    成交易。詎乙○○明知上情，於98年12月10日10時許，經臺
    灣高等法院高雄分院法官就98年度上訴字第1240號乙○○、
    黃永娟、李孟齡涉嫌毒品危害防制條例案件（下稱前案），
    以證人身分傳喚乙○○出庭作證時，乙○○明知具結作證之
    證人應有據實陳述之義務，不得為匿、飾、增、刪之虛偽陳
    述，為迴護黃永娟、李孟齡，竟基於偽證之犯意，就黃永娟
    是否共同參與販賣海洛因及甲基安非他命、李孟齡是否共同
    參與販賣海洛因之案情重要關係事項，經審判長諭知具結義
    務及偽證處罰而使之具結後，仍以證人身份虛偽證述：黃永
    娟有拿東西請甲○○吃，但沒有經過我的同意，我有罵她，
    黃永娟也有拿2,500 元回來，但那錢是我之前借給甲○○的
    錢，另外，卓俊誼打電話當時李孟齡沒有在我旁邊，我在裝
    毒品時，李孟齡也沒有看到，我也沒有跟李孟齡說要交付的
    東西是什麼云云，足以影響國家刑罰權行使之正確性。
三、案經臺灣高等法院高雄分院檢察署函請臺灣高雄地方法院檢
    察署檢察官簽分偵查起訴。
    理  由
一、本案被告乙○○所犯之罪，並非法定刑為死刑、無期徒刑或
    最輕本刑3 年以上有期徒刑之罪，亦非高等法院管轄第一審
    之案件，其於本院準備程序中就被訴事實已為有罪之陳述，
    本院乃裁定進行簡式審判程序。又簡式審判程序之證據調查
    ，依刑事訴訟法第273 條之2 規定，不受同法第159 條第1
    項審判外陳述排除之限制，再被告對於卷內之各項證據亦不
    爭執證據能力，故卷內所列之各項證據，自得作為證據，先
    予敘明。
二、上揭犯罪事實，業據被告乙○○坦承不諱，並有被告於98年
    12月10日前案之審判筆錄、證人乙○○之結文影本及臺灣高
    等法院高雄分院98年度上訴字第1240號刑事判決書各1 份（
    見臺灣高等法院高雄分院98年上訴字第1240號卷第1 頁至第
    71頁、第127 頁至第194 頁）在卷可稽，足認被告任意性自
    白與事實相符，本件事證明確，其犯行堪以認定，應予依法
    論科。
三、按偽證罪之構成，以於執行審判職務之公署或於檢察官偵查
    時對於案情有重要關係之事項，供前或供後具結，而為虛偽
    之陳述為要件，所謂虛偽之陳述，係指與案件之真正事實相
    悖，而足以陷偵查或審判於錯誤之危險者而言；又刑法上之
    偽證罪，不以結果之發生為要件，一有偽證行為，無論當事
    人是否因而受有利或不利之判決，均不影響其犯罪之成立。
    而該罪所謂於案情有重要關係之事項，則指該事項之有無，
    足以影響於裁判之結果者而言，最高法院69年臺上字第2427
    號、71年臺上字第8127號分別著有判例參照。本件被告就黃
    永娟於前案中是否共同參與販賣海洛因及甲基安非他命、李
    孟齡是否共同參與販賣海洛因之證述內容，屬於案情有重要
    關係之事項，其於供前具結後，而為虛偽證述，足以影響法
    院對黃永娟、李孟齡是否為共同正犯之判斷，是核被告乙○
    ○所為，係犯刑法第168 條之偽證罪。被告有如事實欄一所
    示之前案紀錄，有臺灣高等法院被告前案紀錄表在卷可佐，
    其於受有期徒刑執行完畢後，5 年內故意再犯本件有期徒刑
    以上之罪，為累犯，應依刑法第47條第1 項規定加重其刑。
    爰審酌被告於法院審理時，經審判長告知具結之義務及偽證
    罪處罰之規定後，仍為虛偽之證述，不僅徒然耗費司法資源
    ，更妨害國家司法權之行使，行為實有可議之處，惟念及被
    告犯後坦承犯行，知所悔悟，態度尚佳，參以法院亦未採信
    該迴護之詞，未造成錯誤裁判之結果，及其犯罪之動機、目
    的等一切情狀，量處如主文所示之刑，以資懲儆。
據上論斷，應依刑事訴訟法第273 條之1 第1 項、第299 條第1
項前段，刑法第168 條、第47條第1 項，判決如主文。
本案經檢察官鄧怡君到庭執行職務。
中    華    民    國    99    年    11    月    11    日
                  刑事第七庭    法  官  簡佩珺
以上正本證明與原本無異。
如不服本判決應於收受送達後十日內向本院提出上訴書狀，並應
敘述具體理由；其未敘述上訴理由者，應於上訴期間屆滿後二十
日內向本院補提理由書（均須按他造當事人之人數附繕本）「切
勿逕送上級法院」。
中    華    民    國    99    年    11    月    11    日
                                書記官  蕭家玲
附錄犯罪科刑法條：
中華民國刑法第168條
（偽證罪）
於執行審判職務之公署審判時或於檢察官偵查時，證人、鑑定人
、通譯於案情有重要關係之事項，供前或供後具結，而為虛偽陳
述者，處7 年以下有期徒刑。

司法院資訊處製作；財團法人民間司法改革基金會備份。
